【裁判字號】    95,再抗,8
【裁判日期】    951024
【裁判案由】    侵權行為損害賠償
【裁判全文】
臺灣高等法院臺中分院民事裁定         95年度再抗字第8號
再審聲請人  乙○○
            甲○○
再審相對人  丙○○
上列當事人間請求侵權行為損害賠償事件，再審原告對於民國94
年11月23日本院94年度再抗字第15號、最高法院95年4月6日95年
度台抗字第176號確定裁定聲請再審，本院裁定如下：
    主  文
聲請駁回。
聲請程序費用由再審聲請人負擔。
    事實及理由
一、再審聲請人聲請再審意旨略以：聲請人發現「民事聲請同意
    追加原告狀」、「系爭房屋重新鑑定之報告」等未經斟酌之
    證物，及如經斟酌可受較有利益之裁判，主張本院94年度再
    抗字第15號及最高法院95年度台抗字第176號確定裁定，有
    民事訴訟法第496條第1項第13款之再審事由（聲請人主張有
    民事訴訟法第496條第1項第1款再審事由部分，專屬最高法
    院管轄，業經本院另裁定移送最高法院），且該事由再審聲
    請人於95年4月27日始知悉，本件再審聲請未逾期等語。
二、再按民事訴訟法第496條第1項第13條固規定「當事人發現未
    經斟酌之證物或得使用該證物者」，但同條款但書亦明文規
    定，「但以如經斟酌可受較有利益之裁判者為限」，是主張
    該再審事由應以如經斟酌可受較有利益之裁判者為限，核先
    明。經查，本院94年度再抗字第15號裁定及最高法院９５
    年台抗字第176號裁定駁回聲請人就本院94年度抗字第754號
    、台灣彰化地方法院92年度重訴字第92號確定裁定之再審聲
    請，其理由略以：丙○○與陳文輝等人間，並無法律規定須
    數人一同起訴或數人一同被訴當事人始適格無欠缺情形，是
    聲請人於92年10月20日就陳文輝等七人起訴後，遲至一年七
    月餘後即94年5月11日始在台灣彰化地方法院（下稱彰化地
    院）追加丙○○為被告，嚴重妨礙對造之防禦及訴訟之結終
    ，是聲請人主張其追加符合民事訴訟法第255條第1項第7款
    規定，自不可取，聲請人主張原確定裁定有適用法規顯有錯
    誤之再審事由，顯不足採；另聲請人於94年8月22日在彰化
    地院提出之證物1至證物62縱經斟酌，亦難受較有利益之裁
    判，是亦不符合民事訴訟法第496條第1項第13款規定之再審
    事由等語。聲請人主張本件有民事訴訟法第496條第1項第13
    款再審事由，係以其發現「民事聲請同意追加原告狀」、「
    系爭房屋重新鑑定之報告」等未經斟酌之證物，惟姑不論聲
    請人並未提出「系爭房屋重新鑑定之報告」供審酌，縱其業
    已提出，惟因本件係就本院94年度再抗字第15號及最高法院
    95年度台抗字第176號確定裁定所為之再審聲請，而上開證
    物二份係針對彰化地院93年度重訴字第92號、本院94年度抗
    字第754號裁判所為之陳述，核與本件聲請再審無涉，是縱
    經斟酌該二份證物，聲請人亦不會因而受較有利益之裁判，
    揆諸前開法條規定及說明，聲請人主張本件本院及最高法院
    原確定裁定有民事訴訟法第496條第1項第13款之再審事由，
    顯無理由，應予駁回。
據上論結，本件再審之聲請，顯無理由，爰依民事訴訟法第507
條、第502條第1項、第95條、第78條，裁定如主文。
中    華    民    國    95    年    10    月    24    日
                      民事第六庭審判長法  官  袁再興
                                      法  官  盧江陽
                                      法  官  陳賢慧
以上正本係照原本作成。
如不服本裁定應於裁定送達後十日內向本院提出抗告理由狀（須
按他造人數附具繕本），繳納抗告裁判費新台幣壹仟元整，並同
時委任律師或具有律師資格之關係人為代理人。
                                      書記官  金珍華
中    華    民    國    95    年    10    月    25    日
                                                      Ｈ


司法院資訊處製作；財團法人民間司法改革基金會備份。
